# 净利润审计

提问人：cpa201802 时间：2022-11-02 00:36:23
陈老师，您好！对一个项目公司进行净利润审计，项目公司将试运营期间（1-5月）的亏损结转进行长期待摊费用，后期摊销【假设设立的其它项目公司也是如此操作】。
方法 1 ：那审计 2021 年净利润时是审计6-12月（假设1-5月结转金额是准确的，即无需调整）吗？
方法 2 ：将企业1-5月会计分录反向冲销后审计1-12月？
个人认为应按方法 2 ，这样才能反映实际经营成果，但这样报表亏损巨大，企业想按方法 1 ，这样稍微盈利。请问可以按哪种方式更加合适？若可以用方法 1 （即将试运营期间亏损结转进长期摊销），请问有相关文件规定吗？谢谢
1-5月会计分录：
借：长期待摊 100
贷：管理费用 100
6-12月摊销分录
借：管理费用 1*7
贷：长期待摊 1*7

回答人：chenyiwei
“项目公司将试运营期间（1-5月）的亏损结转进行长期待摊费用，后期摊销”的做法不符合规定，前期亏损不能换来未来经济利益流入，与未来经济利益流入无关，属于沉没成本，故不应资本化，应直接计入该期间的损益处理。建议对1-5月已资本化的亏损按差错更正处理。